臺灣桃園地方法院刑事判決　　　　　　　94年度易字第633 號
聲　請　人　臺灣桃園地方法院檢察署檢察官
被　　　告　甲○○　男　30歲.
上被告因違反電子遊藝場業管理條例防制條例案件，經檢察官聲
請簡易判決處刑（94年度偵字第6590號），本院認不得以簡易判
決處刑，改依通常程序審理（94年度桃簡字1133號），並判決如
下：
    主      文
本件公訴不受理。
    理      由
一、本件聲請簡易判決處刑意旨略以：被告甲○○明知未經向主
    管機關桃園縣政府建設局辦理營利事業登記者，不得經營電
    子遊戲場業，詎未依法向上開機關申請，即基於違反電子遊
    戲場業管理條例上開規定及賭博之概括犯意，自民國94年3
    月16日起，在其所承租位於桃園縣八德市○○街108 號1 樓
    內，擺設「小瑪莉變異體」3 台、「麻將」2 台、「水果盤
　　」1 台、「彈珠台」3 台、「雙魚座」2 台、「7PK 台」3
  　台、「小瑪莉飛龍在天」2 台等電動賭博機具，供不特定之
    客人投幣把玩，而無照經營電子遊戲場業，並於94年3 月17
    日起，雇用與其有賭博犯意聯絡之邱憶樺（另案由本院以94
    年度桃簡字第1133號刑事簡易判決判處拘役20日，如易科罰
    金以300 元折算1 日）為開分員，負責幫客戶開分換錢，再
    共同藉上揭電動賭博機具，連續與不特定人賭博財物，其方
　　式為客戶先以每新臺幣（下同）500 元向邱憶樺兌換500 枚
  　代幣，再將代幣投入機具內押分，押中者，機台面板會出現
    倍數不等之分數，未押中則依所押分數遞減，當客戶不玩時
    則依機台面板所累計之分數，給予10倍之現金洗分。嗣於同
    年月26日晚間22時30分許，在上址為警當場查獲，並扣得前
    揭賭博性電動玩具16台（含IC板16片）、代幣2365枚、開分
    鑰匙7 支、帳冊2 本、優惠卷2 張及機台內賭資共1400元，
    因認被告甲○○涉犯違反電子遊戲場業管理條例第15條之規
    定而應依同條例第22條規定論處及連續犯刑法第266 條第1
    項之普通賭博罪嫌，且上開2 罪間具有刑法第55條之牽連關
    係，應從一重之違反電子遊戲場業管理條例第22條之罪嫌處
    斷等語。
二、按已經提起公訴或自訴之案件，在同一法院重行起訴，應諭
    知不受理之判決，並得不經言詞辯論為之，刑事訴訟法第30
    3 條第2 款、第307 條分別定有明文。此乃一事不再理之刑
    事訴訟法上重要原則，蓋對同一被告之一個犯罪事實，祇有
    一個刑罰權，不容重複裁判，故檢察官就同一事實先後兩次
    起訴，法院應依法就後起訴部分諭知不受理之判決；又法院
    對於提起公訴之案件，應先為形式上之審理，如經形式上審
    理後，認為欠缺訴訟要件，即應為形式之判決，毋庸再為實
    體上之審理（詳最高法院55年度臺非字第176 號、72年度臺
    上字第4481號判例參照）；此所謂同一案件，關於實質上一
    罪或裁判上一罪（如刑法第55條及第56條之犯罪）均屬之。
    再者，裁判確定前所觸犯之數罪，各罪間若具有下列3 個要
    件，即有刑法第56條連續犯之適用：（一）主觀上，各犯罪
    係基於一概括犯意而生，亦即多次之犯行自始出於一預定之
    犯意計劃。（二）數行為間具有連續性，亦即於時間、空間
    、場所、機會上具有密切連接之特性而言。（三）所犯數罪
    屬刑法上同一罪名之罪。
三、經查：
（一）本件被告甲○○前因自94年3月14日起，在桃園縣蘆竹鄉
　　　○○路○ 段25號開設「電通市娃娃城」，亦明知尚未依電
　　　子遊戲場業管理條例辦理營利事業登記，而意圖營利在上
  　　址擺放「超級大舞台小瑪莉」3 台、「滿貫大亨麻將」3
　    台，利用電子、電腦、機械或其他類似方式操縱，以產生
      影音動作之遊樂器具，經營電子遊戲場業，供不特定人把
　　　玩，並僱用不知情之店員杜薇萱，在公眾得出入之該商店
　　　內，由被告甲○○提供前開遊樂器具為賭博機具，利用不
　　　知情之杜薇萱提供客人替換代幣服務，與不特定人賭博財
  　　物，其方式為賭客以10比1 之比例即10元兌換代幣1 枚，
      將代幣投擲於機台內，如押中可依押注與賠率取得分數，
　　　並向被告甲○○兌換等值娃娃，嗣於94年3 月17日下午14
　　　時30分，為警在上址臨檢查獲，並扣得上開賭博機台6 台
　　　及代幣31枚，因而以被告甲○○違反電子遊戲場業管理條
    　例第15條之規定而應依同條例第22條規定論處及連續犯刑
      法第266 條第1 項之普通賭博罪嫌，向本院於94年4 月18
  　　日以94年度偵字第6545號案件聲請簡易判決處刑，並亦認
    　被告甲○○涉犯上開2 罪間具有刑法第55條之牽連關係，
      應從一重之違反電子遊戲場業管理條例第22條之罪嫌處斷
      後，上開案件先於94年5 月18日繫屬於本院，本院並於94
      年5 月18日分94年度桃簡字第1104號被告甲○○違反電子
      遊戲場業管理條例刑事簡易案件等情，業據調閱本院94年
      度桃簡字第1104號刑事簡易案件卷宗查證屬實，並有上開
　　　案件之本院卷皮及收文章、被告甲○○臺灣桃園地方法院
  　　檢察署刑案資料查註紀錄表及臺灣高等法院被告全國前案
    　紀錄表各1 紙附卷足憑。
（二）本件檢察官聲請簡易判決處意旨則係以被告甲○○自94年
      3 月16 日 起，在其所承租位於桃園縣八德市○○街108
      號1 樓內，擺設「小瑪莉變異體」3 台、「麻將」2 台、
      「水果盤」1 台、「彈珠台」3 台、「雙魚座」2 台、「
　　　7PK 台」3 台、「小瑪莉飛龍在天」2 台等電動賭博機具
  　　，供不特定之客人投幣把玩，而無照經營電子遊戲場業，
    　嗣於同年月26日晚間22時30分許，在上址為警當場查獲，
      並扣得前揭賭博性電動玩具16台（含IC板16片）、代幣23
      65枚、開分鑰匙7 支、帳冊2 本、優惠卷2 張及機台內賭
      資共1400元，亦因認被告甲○○涉犯違反電子遊戲場業管
      理條例第15條之規定而應依同條例第22條規定論處及連續
      犯刑法第266 條第1 項之普通賭博罪嫌，且上開2 罪間具
      有刑法第55條之牽連關係，應從一重之違反電子遊戲場業
      管理條例第22條之罪嫌，而本案係於94年5 月24日繫屬在
      後等節，亦有本院收文章在卷可證。
  揆之上開說明，從而本件被告甲○○所為犯行，與上揭繫屬在
  先之違反電子遊戲場業管理條例及連續賭博案件犯行，各自94
  年3 月14日及94年3 月16日起設置電子遊戲機台後連續與不特
  定人賭博財物，時間上相近，手段相同，所犯均為犯罪構成要
  件相同之罪，復具有方法結果之牽連關係，是本案被告甲○○
  違反電子遊戲場業及連續賭博之犯行，應為前案即繫屬在先之
  臺灣桃園地方法院檢察署檢察官94年度偵字第6545號聲請簡易
  判決處刑效力所及。從而，本案檢察官於94年4 月30日就有連
  續犯裁判上一罪關係之同一案件，向本院重行聲請簡易判決處
  刑，並於94年5 月24日繫屬於本院，堪認係就同一案件重行聲
  請簡易判決處刑，爰不經言詞辯論，逕諭知不受理之判決，並
  將之移由繫屬在先之本院94年度桃簡字第1104號刑事簡易案件
  併同調查判決。另按刑事訴訟法第451 條第1 項、第3 項規定
  ，聲請簡易判決處刑者，與起訴有同一之效力，本件既應諭知
  不受理判決，依刑事訴訟法第452 條之規定，即不能逕依簡易
  判決處刑而應改依通常程序審判，併予敘明。
據上論斷，應依刑事訴訟法第452 條、第303 條第2 款、第307
條，判決如主文。
中　　華　　民　　國　　94　　年　　5 　　月　　30　　日
                刑事第一庭審判長法  官    曾淑華
                                法  官    朱美璘
                                法  官    黃梅淑
上正本證明與原本無異。
如不服本判決應於送達後10日內向本院提出上訴狀（應附繕本）
                                書記官    陳奕珽
中　　華　　民　　國　　94　　年　　5 　　月　　30　　日
